【裁判字號】    99,訴,1208
【裁判日期】    990602
【裁判案由】    搶奪
【裁判全文】
臺灣臺中地方法院刑事判決              99年度訴字第1208號
公  訴  人  臺灣臺中地方法院檢察署檢察官
被      告  乙○○
上列被告因搶奪案件，經檢察官提起公訴（99年度偵字第9073號
），被告在本院準備程序進行中就被訴事實為有罪之陳述，受命
法官於告知簡式審判程序之旨，並聽取當事人之意見後，本院合
議庭裁定由受命法官獨任依簡式審判程序，判決如下：
    主  文
乙○○犯搶奪罪，累犯，處有期徒刑拾月。
    事  實
一、乙○○前因犯搶奪及竊盜等案件，經本院分別判處有期徒刑
    8月、8月、4月、4月，合併應執行有期徒刑1年6月確定，甫
    於民國98年6月2日縮刑期滿執行完畢。仍不知悔改，復意圖
    為自己不法之所有，基於搶奪之犯意，於99年4月13日1時21
    分許，騎乘車牌號碼LF3-092號重型機車，行經臺中縣潭子
    鄉○○○路141巷30之2號福興檳榔攤時，見僅有丙○○1人
    看店，遂步入店內佯裝購買檳榔，並趁丙○○轉身拿取檳榔
    時，徒手搶奪放置在櫃檯之新臺幣（下同）400元得手後，
    隨即逃逸，且為逃避查緝，將搶奪而來之金錢，藏放在臺中
    縣潭子鄉○○路○段60之1號前之貨車上。嗣於99年4月13日9
    時29分許，在臺中縣潭子鄉○○○路141巷30之2號為警查獲
    ，並扣得乙○○上開搶得之現金400元。
二、案經丙○○訴由臺中縣警察局豐原分局報告臺灣臺中地方法
    院檢察署檢察官偵查起訴。
    理  由
壹、程序方面：
一、按除被告所犯為死刑、無期徒刑、最輕本刑為3年以上有期
    徒刑之罪或高等法院管轄第一審案件者外，於法院行準備程
    序進行中，被告先就被訴事實為有罪之陳述時，審判長得告
    知被告簡式審判程序之旨，並聽取當事人、代理人、辯護人
    及輔佐人之意見後，裁定進行簡式審判程序；且受命法官行
    準備程序，與法院或審判長有同一之權限；又簡式審判程序
    之證據調查，不受刑事訴訟法第159條第1項、第161條之2、
    第161條之3、第163條之1及第164條至第170條規定之限制，
    刑事訴訟法第273條之1第1項、第279條第2項前段、第273條
    之2分別定有明文。
二、查本件被告乙○○所犯為死刑、無期徒刑、最輕本刑為3年
    以上有期徒刑以外之罪，且非高等法院管轄第一審之案件，
    經本院合議庭裁定由受命法官行準備程序時，被告就被訴事
    實為有罪之陳述後，復經本院合議庭裁定由受命法官獨任行
    簡式審判程序，是其證據之調查，自不受刑事訴訟法第159
    條第1項、第161條之2、第161條之3、第163條之1及第164條
    至第170條規定之限制，合先敘明。
貳、實體方面：
一、證據能力部分：
  (一)按被告以外之人於審判外之言詞或書面陳述，除法律有規定
    者外，不得作為證據；被告以外之人於審判中有下列情形之
    一，其於檢察事務官、司法警察官或司法警察調查中所為之
    陳述，經證明具有可信之特別情況，且為證明犯罪事實之存
    否所必要者，得為證據：一、死亡者。二、身心障礙致記憶
    喪失或無法陳述者。三、滯留國外或所在不明而無法傳喚或
    傳喚不到者。四、到庭後無正當理由拒絕陳述者；該言詞或
    書面陳述，雖不符刑事訴訟法第159條之1至第159條之4之規
    定，而經當事人於審判程序同意作為證據，法院審酌該言詞
    陳述或書面陳述作成時之情況，認為適當者，亦得為證據；
    當事人、代理人或辯護人於法院調查證據時，知有第159條
    第1項不得為證據之情形，而未於言詞辯論終結前聲明異議
    者，視為有前項之同意，刑事訴訟法第159條第1項、第159
    條之3、第159條之5分別定有明文。核其立法理由在於傳聞
    證據未經當事人之反對詰問予以核實，乃排斥其證據能力。
    惟當事人如放棄對原供述人之反對詰問權，於審判程序表示
    同意該等傳聞證據可作為證據，此時，法院除認該傳聞證據
    欠缺適當性外，自可承認其證據能力。又當事人、代理人或
    辯護人於調查證據時，知有刑事訴訟法第159條第1項不得為
    證據之情形，卻表示「對於證據調查無異議」、「沒有意見
    」等意思，而未於言詞辯論終結前聲明異議者，應視為已有
    將該等傳聞證據採為證據之同意（參見最高法院94年度臺上
    字第2976號判決意旨）。
  (二)本件檢察官、被告於審判期日，對本案之全部證據之證據能
    力均不爭執，復於審判期日就本院提示之證據於言詞辯論終
    結前，均未就所調查之證據主張有刑事訴訟法第159條不得
    為證據之情形，且均表示無意見，本院審酌該等證據作成時
    ，亦無不適當之處，是參考上開最高法院判決要旨，應視為
    已有將該等傳聞之證據採為證據之同意，本案經調查之證據
    均有證據能力。
二、認定犯罪事實所根據的證據及理由：
  (一)被告乙○○於偵、審中對於上開事實均坦承不諱，核與證人
    即被害人丙○○證述情節相符，被告上開自白應與事實相符
    ，足認為真實。
  (二)有現金400元扣案，並經被害人丙○○確認為其遭搶之現金
    並已領回，此有臺中縣豐原分局扣押筆錄、扣押物品目錄表
    、贓物認領保管單各1份附卷可稽。
  (三)復有臺中縣警察局豐原分局頭家派出所受理刑事案件報案三
    聯單、現場相關位置圖各1份、刑案現場照片、監視器翻拍
    照片數幀存卷可參。
  (四)本件事證明確，被告犯行洵堪認定。
三、論罪科刑的理由：
  (一)核被告所為，係犯刑法第325條第1項之搶奪罪。
  (二)被告前受如事實欄所載刑之宣告及執行完畢，此有臺灣高等
    法院被告前案紀錄表及臺灣臺中地方法院檢察署刑案資料查
    註紀錄表在卷足憑，其前受有期徒刑執行完畢，於5年內再
    故意犯本件最重本刑為有期徒刑以上之罪，為累犯，應依刑
    法第47條第1項之規定加重其刑。
  (三)爰審酌被告犯罪之動機、目的、手段，因一時貪念，思慮未
    週，正值青年，不思以正當途徑獲取金錢，前亦因搶奪等案
    經法院判決服刑，仍不知警惕，惟被告犯罪後尚能坦承犯行
    ，犯罪後態度良好，所得不多，被害人所受損害非鉅等一切
    情狀，量處如主文所示之刑。
四、適用法律依據：
  (一)刑事訴訟法第273條之1第1項、第299條第1項前段。
  (二)刑法第325條第1項、第47條第1項。
本案經檢察官甲○○到庭執行職務。
中    華    民    國    99    年    6     月     2    日
                刑事第十七庭  法  官  洪挺梧
以上正本證明與原本無異。
如不服本判決應於收受送達後10日內向本院提出上訴書狀，並應
敘述具體理由；其未敘述上訴理由者，應於上訴期間屆滿後20日
內向本院補提理由書（均須按他造當事人之人數附繕本）「切勿
逕送上級法院」。
                              書記官  劉雅玲
中    華    民    國    99    年    6     月     2    日

附錄本判決論罪科刑法條：
中華民國刑法第325條
（普通搶奪罪）
意圖為自己或第三人不法之所有，而搶奪他人之動產者，處6月
以上5年以下有期徒刑。
因而致人於死者，處無期徒刑或7年以上有期徒刑，致重傷者，
處3年以上10年以下有期徒刑。
第1項之未遂犯罰之。

司法院資訊處製作；財團法人民間司法改革基金會備份。
